【裁判字號】    89,抗更(一),26
【裁判日期】    900226
【裁判案由】    停止執行
【裁判全文】
臺灣高等法院民事裁定  八十九年度抗更(一)字第二六號
      抗  告  人  乙○○
      相  對  人  甲○○
右當事人間停止執行事件，對於中華民國八十七年十二月二日臺灣板橋地方法院八十
七年度聲字第一一五九號所為裁定提起抗告，本院裁定如左：
      主    文
抗告駁回。
抗告程序費用由抗告人負擔。
      理    由
一、民事訴訟法第一百三十八條所規定之寄存送達，限於不能依同法第一百三十六條
    及第一百三十七條規定行送達者，始得為之。又寄存送達，除須將應送達之文書
    寄存送達地之自治或警察機關外，並須製作送達通知書，記明寄存文書之處所，
    黏貼於應受送達人住居所、事務所或營業所門首，俾應受送達人知悉寄存之事實
    ，前往領取，二者缺一，均不能謂為合法之送達（最高法院六十四年度台抗字第
    四八一號判例意旨參照）。查板橋地方法院於民國八十七年十二月二日所為八十
    七年聲字第一一五九號裁定，固於八十七年十二月十一日寄存送達於台北縣警察
    局永和分局，而抗告人於八十七年十二月十八日前往領取，此有送達證書（見原
    法院卷第十五頁）、台北縣警察局永和分局八九北警永刑字第一九六五九號函在
    卷可稽（見本院卷第二十二頁）。惟前揭送達證書，未記載抗告人有不能依民事
    訴訟法第一百三十六條及第一百三十七條規定為送達之情形，而擔任送達之郵務
    稽核廖年厚亦不復記憶而無法證明（見本院卷第四十頁），即難認本件寄存送達
    合法，從而抗告人於八十七年十二月十八日收受前開裁定，始生送達之效力，則
    抗告人於八十七年十二月二十八日提起抗告，自未逾抗告期間。
二、按「強制執行程序開始後，除法律另有規定外，不停止執行。有回復原狀之聲請
    ，或提起再審或異議之訴，或對於和解為繼續審判之請求，或提起宣告調解無效
    之訴、撤銷調解之訴，或對於許可強制執行之裁定提起抗告時，法院因必要情形
    或依聲請定相當並確實之擔保，得為停止強制執行之裁定。」強制執行法第十八
    條定有明文，是法院為該項停止強制執行之裁定，應定相當並確實之擔保，且此
    項擔保係備供賠償債務人因停止執行所受之損害而設，其金額之多寡應如何始認
    為相當，原屬法院職權裁量之範圍，非當事人所可任意指摘（最高法院四十八年
    台抗字第一八號判例要旨參照參照）。是原裁定命抗告人於為相對人提供擔保新
    臺幣七十二萬元後，臺灣板橋地方法院八十七年度民執星字第九三二六號執行事
    件之強制執行程序，於臺灣臺北地方法院八十六年度訴字第四三八一號事件判決
    確定前應暫予停止，於法並無不合，抗告人徒稱其無資力支出擔保金額，且原裁
    定未考量其必有勝訴之望云云，任意指摘洵屬無據。抗告意旨指摘原裁定不當，
    求予廢棄，為無理由，應予駁回。
三、據上論結，本件抗告為無理由，依民事訴訟法第四百九十二條第一項、第九十五
    條、第七十八條，裁定如主文。
中      華      民      國    九十      年      二      月    二十六    日
                                民事第十五庭
                                    審判長法  官  陳  昆  煇
                                          法  官  李  錦  美
                                          法  官  吳  光  釗
右正本係照原本作成。
不得再抗告
中      華      民      國    九十      年      二      月    二十七    日
                                          書記官  于      誠


司法院資訊處製作；財團法人民間司法改革基金會備份。
